臺灣高雄地方法院刑事判決　　　　　　 100年度易緝字第27號
公　訴　人　臺灣高雄地方法院檢察署檢察官
被　　　告　SRIJANNET.
上列被告因傷害案件，經檢察官提起公訴（87年度偵字第17979
號），本院判決如下：
   主  文
本件免訴。
    理  由
一、公訴意旨略以：被告SRIJANNET NITCHAI 於民國87年7 月26
    日下午5 時許，在高雄市旗津區○○○路六號公園內，因與
    宋瑜珍在該處談話為宋瑜珍之夫柯明參所見，柯明參見狀即
    上前動手毆打SRIJANNET NITCHAI ，SRIJANNET NITCHAI 因
    遭柯明參毆打，亦基於傷害他人身體之犯意，動手與柯明參
    互毆，致柯明參受有頭部外傷併顱骨骨折、兩側眼圍瘀血腫
    脹、右側前額腦挫傷出血等之傷害（柯明參涉嫌傷害部分未
    據告訴）等語，因認被告涉犯刑法第277 條第1 項之傷害罪
    嫌。
二、按案件時效已完成者，應諭知免訴之判決，刑事訴訟法第30
    2 條第2 款定有明文。次按被告行為後，刑法第80條、第83
    條關於追訴權時效期間、停止之規定，業已於94年2 月2 日
    修正公布，並於95年7 月1 日施行。現行刑法第2 條第1 項
    規定：「行為後法律有變更者，適用行為時之法律。但行為
    後之法律有利於行為人者，適用最有利於行為人之法律」，
    因追訴權時效期間之長、短，關係是否行為人受到刑事追訴
    或處罰，而追訴時效完成者，依刑事訴訟法第302 條第2 款
    規定應諭知免訴判決，而免訴判決為實體判決，因此關於追
    訴時效期間之修正，應屬實體刑罰法律變更，而有刑法第2
    條第1 項規定之適用（臺灣高等法院暨所屬法院因應新修正
    刑法施行座談會意見參照），合先敘明。
三、又修正前刑法第80條規定：「追訴權，因左列期間內不行使
    而消滅：一、死刑、無期徒刑或10年以上有期徒刑者，20年
    。二、3 年以上10年未滿有期徒刑者，10年。三、1 年以上
    3 年未滿有期徒刑者，5 年。四、1 年未滿有期徒刑罪者，
    3 年。五、拘役或罰金者，1 年。前項期間自犯罪成立之日
    起算。但犯罪行為有連續或繼續之狀態者，自行為終了之日
    起算」、修正前刑法第83條規定：「追訴權之時效，如依法
    律之規定，偵查、起訴或審判之程序，不能開始或繼續時，
    停止其進行。前項時效停止，自停止原因消滅之日起，與停
    止前已經過之期間，一併計算。停止原因繼續存在之期間，
    如達於第80條第1 項各款所定期間4 分之1 者，其停止原因
    視為消滅」；而修正後刑法第80條則規定：「追訴權，因下
    列期間內未起訴而消滅：一、犯最重本刑為死刑、無期徒刑
    或10年以上有期徒刑之罪者，30年。二、犯最重本刑為3年
    以上10年未滿有期徒刑之罪者，20年。三、犯最重本刑為1
    年以上3 年未滿有期徒刑之罪者，10年。四、犯最重本刑為
    1 年未滿有期徒刑、拘役或罰金之罪者，5 年。前項期間自
    犯罪成立之日起算。但犯罪行為有繼續之狀態者，自行為終
    了之日起算」、修正後刑法第83條規定：「追訴權之時效，
    因起訴而停止進行。依法應停止偵查或因犯罪行為人逃匿而
    通緝者，亦同。前項時效之停止進行，有下列情形之一者，
    其停止原因視為消滅：一、諭知公訴不受理判決確定，或因
    程序上理由終結自訴確定者。二、審判程序依法律之規定或
    因被告逃匿而通緝，不能開始或繼續，而其期間已達第80條
    第1 項各款所定期間4 分之1 者。三、依第1 項後段規定停
    止偵查或通緝，而其期間已達第80條第1 項各款所定期間4
    分之1 者。前2 項之時效，自停止原因消滅之日起，與停止
    前已經過之期間，一併計算」。本件被告涉犯刑法第277 條
    第1 項之傷害罪嫌，其法定本刑為3 年以下有期徒刑，其追
    訴權時效期間依修正前刑法第80條第1 項第2 款規定為10年
    ，再依修正前刑法第83條規定加計因通緝無法開啟審判之停
    止進行期間（10年追訴權時效期間4 分之1 即2 年6 月），
    修法前之追訴權時效加計停止期間即為12年6 月；而依修正
    後刑法第80條第1 項第2 款規定，其追訴權時效為20年，加
    計停止進行之期間（20年追訴權時效期間4 分之1 即5 年）
    ，則修法後之追訴權時效加計4 分之1 停止期間為25年，茲
    經比較新舊法之結果，自以修正前刑法上開規定，對於被告
    有利，依刑法第2 條第1 項規定，本件自應適用被告行為時
    之上開修正前刑法規定。
四、經查：本件被告SRIJANNET NITCHAI 被訴於87年7 月26日所
    涉刑法第277 條第1 項之傷害罪，其追訴權時效期間，依修
    正前刑法第80條第1 項第2 款規定為10年，而告訴人柯明參
    於87年7 月27日提出告訴後，經高雄市政府警察局鼓山分局
    於87年8 月4 日移送臺灣高雄地方法院檢察署收案開始偵查
    ，嗣經公訴人於87年8 月7 日提起公訴，並於同年9 月30日
    繫屬本院（提起公訴日至本院繫屬日，共1 月24日），有本
    院收文章在卷可稽，迄本院於87年11月24日發佈通緝日止之
    期間為3 月22日（開始實施偵查日至發佈通緝日間之3 月22
    日期間不生時效進行之問題），再加計因被告通緝，致本案
    審判程序不能開始，而停止追訴權時效進行持續所達上開追
    訴權時間之4 分之1 期間（即2 年6 月），被告前揭所涉刑
    法第27 7條第1 項之傷害犯行之追訴權時效至遲應於100 年
    3 月24日（87年7 月26日＋12年6 月＋3 月22日－1 月24日
    ）完成，惟被告迄今仍未緝獲歸案，其所犯上開罪嫌之追訴
    權自已因時效完成而消滅，揆諸前揭說明，本件爰不經言詞
    辯論，逕為免訴之諭知。
據上論斷，應依刑事訴訟法第302 條第2 款、第307 條，判決如
主文。
中    華    民    國    100   年     3    月    30    日
                    刑事第六庭  審判長法  官  李璧君
                                      法  官  鄭峻明
                                      法  官  曾仁勇
以上正本證明與原本無異。
如不服本判決應於收受本判決後10日內向本院提出上訴書狀，並
應敘述具體理由，如未敘述上訴理由者，應於上訴期間屆滿後20
日內補提理由書狀於本院（均須按他造當事人之人數附繕本）「
切勿逕送上級法院」。
中    華    民    國    100   年     3    月    30    日
                                      書記官  王紀芸